# 求助陈版主，处置交易性金融资产的疑问。

提问人：liuweisheng 时间：2022-10-19 20:05:11
假设处置价款公允，处置时点累计的公允价值变动不转投资收益，那么在处置交易性金融资产的时候就不会出现处置的投资收益，因为账面交易性金融资产永远是公允的，不公允的部分会调整账面及公允价值变动损益。那么实物中为什么出现处置交易性金融资产产生的投资收益如何进行理解？谢谢版主解惑

回答人：chenyiwei
可能是由于在处置当期期初至处置日期间的公允价值变动没有确认，即处置时转销的金融资产账面价值实际上是处置当期期初的公允价值，所以与处置价格之间的差额计入了处置当期的投资收益。

提问人：不懂就 问 121 时间：2022-12-02 17:19:49
陈版主您好，A公司现持有上市公司B股票价值 100 亿（假定持股比例4%），全部在国泰君安的证券账户中管理，做长期股权投资核算（重大影响）。B公司每年均分红，约 3 亿元左右。对上市公司B股票原持有成本 10 元每股，现市价预计 20 元每股。现准备从国泰君安账户卖出 10 亿（持股比例0.4%），然后再在中信证券的账户陆续买入 6000 股，准备做短线交易，问题：在中信证券账户买入的股票可否作为交易性金融资产核算。剩于的 90 亿股票依然按长期股权投资核算。

回答人：chenyiwei
不可以。因为既然具有重大影响，则全部持股均作为长期股权投资核算。